Minutes et répertoires du notaire Claude LENORMAND, 7 avril 1553 - 6 juillet 1558 (étude XXXIII)
Archives nationales
- Minutes de Claude LENORMAND, 7 avril 1553 - 2 avril 1561; MC/ET/XXXIII/59 - MC/ET/XXXIII/60
  - Minutes concernant l'Hôtel-Dieu de Paris. 1553, 7 avril - 1555, 5 avril, 7 avril 1553 - 5 avril 1555; MC/ET/XXXIII/59
    - Marché entre Jean Beaussier, maçon, à Bonneuil-sur-Marne, et les gouverneurs, pour 'construyre... telle quantité de boulotz qu'il conviendra... de faire au colombier... de la ferme de Cresteil, ainsi qu'ilz sont encommencez, en continuant partout jusques en amont, suyvant ung aultre moulle, qui a esté monstré ausd. seigneurs gouverneurs..., contenant led. moulle cinq poulces et demy d'entrée en quarré, à la profondeur d'icelluy moulle, et de faire trois saillyes de sept poulces de large, qui seront espacez ainsi qu'il appartiendra, au dedans dud. collombier, pour pourmener les pigeons..., de pareilles et semblables matières et bonnes estoffes comme sont les aultres boullotz ja faitz aud. coullombier...'; [Suite de la description dans les informations complémentaires], 6 avril 1554; MC/ET/XXXIII/59; fol. 111
      à commencer demain pour finir à la Saint-Jean.
      Prix: 100 s. t. les cent 'boullotz', les 'saillies' par-dessus le marché. Cet acte se présente sous la forme d'une 'note', revêtue du simple paraphe ou signet des notaires.
      Il n'a pas été transcrit au net, sous forme de 'minute', signée du nom des notaires.
      Au contraire, les deux 'notes' qui occupent le folio 112 se retrouvent en 'minutes', signées du nom des notaires, aux folios 113-115.
      Ernest Coyecque, Recueil d'actes notariés relatifs à l'histoire de Paris et de ses environs au XVIe siècle [étude XXXIII], t. II, 1532-1555 [3002 actes], Paris, 1923, p. 566, notice n° 6539 (instrument de recherche imprimé dématérialisé dont la version intégrale est accessible en ligne par la rubrique 'Autres instruments de recherche', voir contexte dans le Plan d’orientation général - Notaires de Paris, guides thématiques du Minutier).
      marché; Bonneuil-sur-Marne (Val-de-Marne); Beaussier, Jean; administrateur; maçon
    - Bail, pour neuf ans, par les gouverneurs à Jean Roussel, laboureur, à Rieux en Beauvaisis, de l'hôtel, sis à Rieux, sur la rivière, tenant d'un côté et aboutissant au clos de l'hôtel seigneurial, avec ses dépendances, le tout sis aux terroirs de Rieux, Creil, Verneuil et environs, moyennant 42 l. 10 s. t. par an et à charge, entre autres, d'un obit envers le curé de Rieux et d'héberger les bailleurs passant à Rieux pour les affaires de l'Hôtel-Dieu; faculté pour ceux-ci de résilier le bail en cas d'aliénation du domaine; réduction de moitié du loyer pour la première année, les terres ayant été remises en jachère et non ensemencées; caution solidaire d'Augustin Soret, vigneron, à Rieux., 6 avril 1554; MC/ET/XXXIII/59; fol. 115
      Ernest Coyecque, Recueil d'actes notariés relatifs à l'histoire de Paris et de ses environs au XVIe siècle [étude XXXIII], t. II, 1532-1555 [3002 actes], Paris, 1923, p. 566, notice n° 6541 (instrument de recherche imprimé dématérialisé dont la version intégrale est accessible en ligne par la rubrique 'Autres instruments de recherche', voir contexte dans le Plan d’orientation général - Notaires de Paris, guides thématiques du Minutier).
      bail; cautionnement; Rieux (Oise); Soret, Augustin; Roussel, Jean; viticulteur; administrateur; agriculteur; curé
    - Bail, pour six ans, par les gouverneurs à Étienne Brisset, commissaire sur le fait du huitième denier du vin vendu en détail et taverne au quartier de la Cité, d'une maison, rue Saint-Pierre-aux-Boeufs, entre le Bureau de l'Hôtel-Dieu et le presbytère de l'église Saint-Pierre-aux-Boeufs, moyennant 50 l. t. par an et à charge, notamment, de 'recouvrir et resercher la couverture d'icelle maison et faire toutes les aultres réparations nécessaires... pour sa suretté et commodité seullement...' et de se retirer dans le corps de bâtiment postérieur si les bailleurs voulaient reconstruire la maison., 13 avril 1554; MC/ET/XXXIII/59; fol. 123
      Ernest Coyecque, Recueil d'actes notariés relatifs à l'histoire de Paris et de ses environs au XVIe siècle [étude XXXIII], t. II, 1532-1555 [3002 actes], Paris, 1923, p. 567, notice n° 6543 (instrument de recherche imprimé dématérialisé dont la version intégrale est accessible en ligne par la rubrique 'Autres instruments de recherche', voir contexte dans le Plan d’orientation général - Notaires de Paris, guides thématiques du Minutier).
      bail; Brisset, Etienne; administrateur; commissaire (Ancien Régime)
    - Transfert, pour le temps restant à courir, de Pâques 1554 à Noël 1557, par les gouverneurs à Martin Bourgeois, procureur en Parlement, du bail, consenti, le 28 septembre 1548, à Michel Château, bonnetier, d'une maison, sise au chevet Saint-Landry, moyennant 80 l. t. par an ledit transfert accordé 'en considération de deux cscuz d'or soleil que ledit Bourgeois a donnez en pur don aux paouvres dud. Hostel Dieu...'; renonciation de Michel Château., 20 avril 1554; MC/ET/XXXIII/59; fol. 125
      Ernest Coyecque, Recueil d'actes notariés relatifs à l'histoire de Paris et de ses environs au XVIe siècle [étude XXXIII], t. II, 1532-1555 [3002 actes], Paris, 1923, p. 567, notice n° 6544 (instrument de recherche imprimé dématérialisé dont la version intégrale est accessible en ligne par la rubrique 'Autres instruments de recherche', voir contexte dans le Plan d’orientation général - Notaires de Paris, guides thématiques du Minutier).
      accord; Chevet-Saint-Landry (rue du); Bourgeois, Martin; Château, Michel; administrateur; fabricant d'accessoires vestimentaires; procureur de justice (Ancien Régime)
    - Transfert, pour le temps restant à courir, de Pâques 1554 à Noël 1555, par les gouverneurs à Michel Château, bonnetier, du bail, consenti, le 28 janvier 1547, à Jean Mauvalet, d'une maison, rue Saint-Pierre-aux-Boeufs, à l'enseigne de la Maison blanche, moyennant 84 l. t., le nouveau preneur ayant donné à l'Hôtel-Dieu dix annes de toile de chanvre; renonciation de Jean Mauvalet., 20 avril 1554; MC/ET/XXXIII/59; fol. 125 Vo
      Ernest Coyecque, Recueil d'actes notariés relatifs à l'histoire de Paris et de ses environs au XVIe siècle [étude XXXIII], t. II, 1532-1555 [3002 actes], Paris, 1923, p. 567, notice n° 6545 (instrument de recherche imprimé dématérialisé dont la version intégrale est accessible en ligne par la rubrique 'Autres instruments de recherche', voir contexte dans le Plan d’orientation général - Notaires de Paris, guides thématiques du Minutier).
      renonciation; Mauvalet, Jean; Château, Michel; administrateur; fabricant d'accessoires vestimentaires
    - Marché entre Claude Maucouteaux l'aîné, Noël Cretté, Michel Périnet, Jean Poillon le jeune, Thomas Denise et Jean Maucouteaux le jeune, laboureurs, à Villejuif, d'une part, et d'autre part les gouverneurs, représentés par Nicolas Chachouin, laboureur et marchand, en la ferme du Pressoir de l'Hôtel-Dieu, près les Chartreux, pour 'sayer et lyer tous les bledz et orges des terres des appartenances de lad. ferme du Pressouer... et les lyer et endireler bien et deuement..., et affocheter et lyer les advoynes, ceste présente année, à y commencer à besongner tost... qu'ilz seront mandez, et besongner en bon nombre de personnes, sans discontinuer, aultrement... lesd. seigneurs gouverneurs... pourront prendre gens aux despens desd... consors...'; [Suite de la description dans les informations complémentaires], 24 avril 1554; MC/ET/XXXIII/59; fol. 127
      prix: 12 s. t. l'arpent de blé et orge; ... et quant aux advoynes ilz les seront tenuz affocheter, lyer et endireller... par dessus le présent marché...'.
      Ernest Coyecque, Recueil d'actes notariés relatifs à l'histoire de Paris et de ses environs au XVIe siècle [étude XXXIII], t. II, 1532-1555 [3002 actes], Paris, 1923, p. 567, notice n° 6546 (instrument de recherche imprimé dématérialisé dont la version intégrale est accessible en ligne par la rubrique 'Autres instruments de recherche', voir contexte dans le Plan d’orientation général - Notaires de Paris, guides thématiques du Minutier).
      marché; Villejuif (Val-de-Marne); Chartreux (couvent des); Chachouin, Nicolas; Maucouteaux, Claude (l'aîné); Poillon, Jean (le jeune); Denise, Thomas; Cretté, Noël; Maucouteaux, Jean (le jeune); Périnet, Michel; administrateur; agriculteur; agriculteur
    - Don par Jean Gilbert, prêtre, à Poissy, à l'Hôtel-Dieu, de 150 l. t., à charge de lui servir une rente viagère de 12 l. t., payable le 1er mai, d'employer ladite somme en rente, au prix de l'ordonnance, et, en cas de rachat, de faire remploi, dont ils justifieront auprès du donateur., 28 avril 1554; MC/ET/XXXIII/59; fol. 129
      Ernest Coyecque, Recueil d'actes notariés relatifs à l'histoire de Paris et de ses environs au XVIe siècle [étude XXXIII], t. II, 1532-1555 [3002 actes], Paris, 1923, p. 568, notice n° 6547 (instrument de recherche imprimé dématérialisé dont la version intégrale est accessible en ligne par la rubrique 'Autres instruments de recherche', voir contexte dans le Plan d’orientation général - Notaires de Paris, guides thématiques du Minutier).
      donation; Poissy (Yvelines); Gilbert, Jean; prêtre
    - 'Notes' des deux actes précédents. { cf. acte du 11 mai 1554 MC/ET/XXXIII/59 (fol. 139) }, MC/ET/XXXIII/59; Fol. 141
      Ernest Coyecque, Recueil d'actes notariés relatifs à l'histoire de Paris et de ses environs au XVIe siècle [étude XXXIII], t. II, 1532-1555 [3002 actes], Paris, 1923, p. 569, notice n° 6552 (instrument de recherche imprimé dématérialisé dont la version intégrale est accessible en ligne par la rubrique 'Autres instruments de recherche', voir contexte dans le Plan d’orientation général - Notaires de Paris, guides thématiques du Minutier).
      Benoît, Antoine (l'aîné); Le Fèvre, Pierre; Benoît, Jean; Lâne, Olivier; Durand, Paul; Bridault, Perrette; Benoist, Jean; administrateur; agriculteur
    - Transfert, à partir de la Saint-Jean prochaine, par les gouverneurs à Guillaume Mathis, foulon de bonnets, au port Saint-Landry, du bail consenti, le 20 juillet 1548, pour neuf ans, à compter de Noël 1548, à feu Jacques Le Roux, d'une maison, sise au port Saint-Landry, près la rivière, faisant le coin d''une ruelle qui n'a point de bout', devant l'hôtel de l'Ermitage et dépendant d'une plus grande maison, ledit transfert accordé moyennant 30 l. t. par an, soit 60 s. t. de plus que le prix primitif, et en considération d'un don de six écus d'or soleil à l'Hôtel-Dieu; [Suite de la description dans les informations complémentaires], 2 mai 1554; MC/ET/XXXIII/59; fol. 131
      obligation, entre autres, d'entretenir le pavé au droit de la maison, d'habiter celle-ci personnellement et de 'soy y gouverner bien et honnestement, tellement qu'il n'en vienne plainctif ne scandalle...'.
      Ernest Coyecque, Recueil d'actes notariés relatifs à l'histoire de Paris et de ses environs au XVIe siècle [étude XXXIII], t. II, 1532-1555 [3002 actes], Paris, 1923, p. 568, notice n° 6548 (instrument de recherche imprimé dématérialisé dont la version intégrale est accessible en ligne par la rubrique 'Autres instruments de recherche', voir contexte dans le Plan d’orientation général - Notaires de Paris, guides thématiques du Minutier).
      accord; Saint-Landry (port); Le Roux, Jacques; Mathis, Guillaume; administrateur; tisserand
    - Vente par les gouverneurs à Pierre de Reims, apothicaire et épicier, bourgeois de Paris, rue Saint-Antoine, d'une propriété composée de: 1o une maison et dépendances, à Belleville sur Sablon, sur la Grand rue et carrefour, tenant d'un côté au chemin de Belleville à Romainville et à Notre-Dame des Bruyères, avec un jardin, en partie seulement clos de haie vive, planté en vigne; [Suite de la description dans les informations complémentaires], 2 mai 1554; MC/ET/XXXIII/59; fol. 133
      2o un demi-arpent en terre et vigne, en friche, à Bagnolet, lieu-dit le Long Péage, sur le chemin de Paris au Ménil; 3o demi-arpent 'de terre en sables', aussi en friche, à Belleville, lieudit les Rigaunes, tenant d'un côté au tuilier, d'autre au chemin du Ménilmontant, aboutissant par bas sur les Rigaunes et par haut sur le chemin de Belleville au Ménil.
      Ladite vente consentie 'pour considération de l'infertillité et petit prouffit que ledit Hostel Dieu avoit chascun an desditz lieux... au moyen de la ruyne et décadance d'iceulx...'.
      Jean Beausault et Jean Grand-Remy, maçon et charpentier, appelés à les examiner, avaient évalué à 400 l. t. le montant des frais à engager en réparations, reconstructions et clôture du jardin.
      Prix: 21 l. t. de rente, dont 20 s. t. amortis et le reste rachetable, en un seul versement de 400 l. t..
      En vue de provoquer les enchères, la vente avait été annoncée aux prônes des églises de Pantin, Bagnolet, Charonne, Le Pré Saint-Gervais et à celui de l'église Saint-Merri.
      Ernest Coyecque, Recueil d'actes notariés relatifs à l'histoire de Paris et de ses environs au XVIe siècle [étude XXXIII], t. II, 1532-1555 [3002 actes], Paris, 1923, p. 568, notice n° 6549 (instrument de recherche imprimé dématérialisé dont la version intégrale est accessible en ligne par la rubrique 'Autres instruments de recherche', voir contexte dans le Plan d’orientation général - Notaires de Paris, guides thématiques du Minutier).
      acte de vente; indemnité; Saint-Antoine (rue); Saint-Merri (église); Belleville (ancienne commune); Reims, Pierre de; Grand-Remy, Jean; administrateur; maçon; charpentier; commerçant; pharmacien
    - Engagement desdits preneurs de désintéresser, le cas échéant, leurs cautions., 11 mai 1554; MC/ET/XXXIII/59; fol. 139
      Ernest Coyecque, Recueil d'actes notariés relatifs à l'histoire de Paris et de ses environs au XVIe siècle [étude XXXIII], t. II, 1532-1555 [3002 actes], Paris, 1923, p. 569, notice n° 6551 (instrument de recherche imprimé dématérialisé dont la version intégrale est accessible en ligne par la rubrique 'Autres instruments de recherche', voir contexte dans le Plan d’orientation général - Notaires de Paris, guides thématiques du Minutier).
    - Transfert, avec effet de la Saint-Martin d'hiver 1553, par les gouverneurs à Antoine Benoît l'aîné, Jean Benoît, son fils, laboureurs, à Mitry en France, et Perrette Bridault, veuve d'Olivier Lâne, 'qui a de présent fiencé ledit Jehan Benoist', du bail, en date du 13 novembre 1551, expirant à la Saint-Martin d'hiver 1561, consenti audit Olivier Lâne, de la ferme de Compans, moyennant, par an, vingt et un muids de blé froment, à 12 d. p., 'prés du meilleur, sur chascun septier', et six muids d'avoine, du meilleur que les terres de Compans 'le désirent porter', mesure de Paris, rendu aux greniers de l'Hôtel-Dieu, avec deux pourceaux gras, de 100 s. t. pièce, deux douzaines de chapons, bons et suffisants, et trois cents de gluis de paille pour servir aux lits des pauvres de l'Hôtel-Dieu; [Suite de la description dans les informations complémentaires], 11 mai 1554; MC/ET/XXXIII/59; fol. 137
      les preneurs ont donné aux pauvres cent écus d'or soleil, à 46 s. t. pièce, payables par quart de la Saint-Remi 1554 à Pâques 1556.
      Caution solidaire de Pierre Le Fèvre, laboureur, à Chantemerle, paroisse de Lagny-le-Sec, et Paul Durand, laboureur, à Mory.
      Ernest Coyecque, Recueil d'actes notariés relatifs à l'histoire de Paris et de ses environs au XVIe siècle [étude XXXIII], t. II, 1532-1555 [3002 actes], Paris, 1923, p. 568, notice n° 6550 (instrument de recherche imprimé dématérialisé dont la version intégrale est accessible en ligne par la rubrique 'Autres instruments de recherche', voir contexte dans le Plan d’orientation général - Notaires de Paris, guides thématiques du Minutier).
      cautionnement; Lagny-le-Sec (Oise); Compans (Seine-et-Marne); Mitry-Mory (Seine-et-Marne); Benoît, Antoine (l'aîné); Le Fèvre, Pierre; Benoît, Jean; Lâne, Olivier; Durand, Paul; Bridault, Perrette; Benoist, Jean; administrateur; agriculteur
    - Vente par Ferry 'du' ou 'de' 'Feuret' ou 'Furet', écuyer, seigneur de Marivault et de Clamart en partie, aux gouverneurs, de quatre arpents de terre, sis à Trivau, à la porte de la ferme de l'Hôtel-Dieu, entre le grand chemin de Vélizy à Paris et la mare devant la porte de ladite ferme, moyennant 200 l. t. Suivie du consentement d'Anne de Tacher, femme du vendeur., 18 mai 1554 - 21 mai 1554; MC/ET/XXXIII/59; fol. 142
      Ernest Coyecque, Recueil d'actes notariés relatifs à l'histoire de Paris et de ses environs au XVIe siècle [étude XXXIII], t. II, 1532-1555 [3002 actes], Paris, 1923, p. 569, notice n° 6553 (instrument de recherche imprimé dématérialisé dont la version intégrale est accessible en ligne par la rubrique 'Autres instruments de recherche', voir contexte dans le Plan d’orientation général - Notaires de Paris, guides thématiques du Minutier).
      acte de vente; Clamart (Hauts-de-Seine); Tacher, Anne de; Feuret, Ferry de; Furet, Ferry du; administrateur
    - Vente par Simon Carré le jeune, laboureur, à Écharcon, près Corbeil, et par Guillaume Goix, meunier, à Écharcon, et Thiénette Carré, sa femme, représentés par ledit Simon Carré le jeune, aux gouverneurs, d'un quartier de vigne, sis à Écharcon, lieu-dit Bichereau dit Ballay, appartenant auxdits Guillaume Goix et sa femme à la suite d'un échange avec ledit Simon Carré; ladite vente consentie pour une déduction de 25 l. t. de la créance de l'Hôtel-Dieu sur ledit Guillaume Goix. 'Note'., 18 mai 1554; MC/ET/XXXIII/59; fol. 148
      Ernest Coyecque, Recueil d'actes notariés relatifs à l'histoire de Paris et de ses environs au XVIe siècle [étude XXXIII], t. II, 1532-1555 [3002 actes], Paris, 1923, p. 569, notice n° 6556 (instrument de recherche imprimé dématérialisé dont la version intégrale est accessible en ligne par la rubrique 'Autres instruments de recherche', voir contexte dans le Plan d’orientation général - Notaires de Paris, guides thématiques du Minutier).
      acte de vente; échange; Echarcon (Essonne); Carré, Simon; Goix, Guillaume; Carré, Thiénette; administrateur; meunier
    - Marché entre Edme Bourret, maçon, à Morsang, et les gouverneurs, pour les travaux de maçonnerie et couverture à exécuter audit corps de bâtiment, moyennant 8 s. 6 d. t. la toise de maçonnerie. Ces deux marchés se présentent sous la forme de 'notes'., 18 mai 1554; MC/ET/XXXIII/59; fol. 147
      Ernest Coyecque, Recueil d'actes notariés relatifs à l'histoire de Paris et de ses environs au XVIe siècle [étude XXXIII], t. II, 1532-1555 [3002 actes], Paris, 1923, p. 569, notice n° 6555 (instrument de recherche imprimé dématérialisé dont la version intégrale est accessible en ligne par la rubrique 'Autres instruments de recherche', voir contexte dans le Plan d’orientation général - Notaires de Paris, guides thématiques du Minutier).
      marché; Morsang-sur-Orge (Essonne); Bourret, Edme; administrateur; maçon
    - Marché entre Jean Hévrin, charpentier, à Saint-Vrain d''Escorcy', et les gouverneurs, pour les travaux de charpente à exécuter en un corps de bâtiment commencé à bâtir au vieux château de Sainte-Geneviève-des-Bois, de quatre toises et demie de long sur quatre toises de large dans oeuvre, moyennant 50 l.t. pour la main-d'oeuvre seulement; le charpentier, qui devra avoir terminé pour la Saint-Remi prochaine, abattra les arbres nécessaires, marqués à cet effet, dans la forêt de Sainte-Geneviève, près Séquigny, les sciera et équarrira, en prenant les copeaux pour lui., 18 mai 1554; MC/ET/XXXIII/59; fol. 146
      Ernest Coyecque, Recueil d'actes notariés relatifs à l'histoire de Paris et de ses environs au XVIe siècle [étude XXXIII], t. II, 1532-1555 [3002 actes], Paris, 1923, p. 569, notice n° 6554 (instrument de recherche imprimé dématérialisé dont la version intégrale est accessible en ligne par la rubrique 'Autres instruments de recherche', voir contexte dans le Plan d’orientation général - Notaires de Paris, guides thématiques du Minutier).
      marché; Saint-Vrain (Essonne); Sainte-Geneviève-des-Bois (Essonne); Hévrin, Jean; administrateur; charpentier
    - Antoine Cussot, prêtre, curé de La Chapelle-Godefroy, près Nogent-sur-Seine, ayant légué à l'Hôtel-Dieu 100 l. t., payables en vingt années, par versements de 100 s. t., par Jean de La Porte, acquéreur de la maison d'Antoine Cussot, sise à Nogent-sur-Seine, rue du Petit Saint-Laurent, domicile d'Olivier Jaquinet, les héritiers et ayant-droit dudit Jean de La Porte, savoir Marguerite Lombard, mariée à Remi Clément, et les autres enfants mineurs de feu Jean Lombard et de feue Quentine de La Porte, [Suite de la description dans les informations complémentaires], 4 juin 1554; MC/ET/XXXIII/59; fol. 150
      représentés par leur oncle et tuteur, Antoine de La Porte, laboureur, à Montceaux en Brie, fils dudit Jean de La Porte, et Nicolas Dondeau, marchand, à Nogent-sur-Seine, acquéreur de la moitié de ladite maison, s'engagent à verser, le 30 octobre de chaque année, les annuités sus-indiquées, défalcation faite des trois annuités déjà payées.
      Ernest Coyecque, Recueil d'actes notariés relatifs à l'histoire de Paris et de ses environs au XVIe siècle [étude XXXIII], t. II, 1532-1555 [3002 actes], Paris, 1923, p. 569, notice n° 6557 (instrument de recherche imprimé dématérialisé dont la version intégrale est accessible en ligne par la rubrique 'Autres instruments de recherche', voir contexte dans le Plan d’orientation général - Notaires de Paris, guides thématiques du Minutier).
      obligation; indemnité; Nogent-sur-Seine (Aube); La Porte, Quentine de; Jaquinet, Olivier; Cussot, Antoine; La Porte, Antoine de; Dondeau, Nicolas; La Porte, Jean de; Lombard, Jean; Lombard, Marguerite; Clément, Remi; curé; prêtre; commerçant; agriculteur
    - Procuration de Barthélemi Pourrier, maréchal des logis de la compagnie du seigneur de Danville, citoyen de Lyon, actuellement à Paris, au nom d'Esprit Le Lièvre, procureur au Châtelet, pour affirmer qu'un mobilier, détaillé dans l'acte, appartient au constituant, qui l'a confié en garde à Pierre de La Coste., 13 juin 1554; MC/ET/XXXIII/59; fol. 159
      Ernest Coyecque, Recueil d'actes notariés relatifs à l'histoire de Paris et de ses environs au XVIe siècle [étude XXXIII], t. II, 1532-1555 [3002 actes], Paris, 1923, p. 570, notice n° 6561 (instrument de recherche imprimé dématérialisé dont la version intégrale est accessible en ligne par la rubrique 'Autres instruments de recherche', voir contexte dans le Plan d’orientation général - Notaires de Paris, guides thématiques du Minutier).
      procuration; Lyon (Rhône); Le Lièvre, Esprit; La Coste, Pierre de; Pourrier, Barthélemi; procureur de justice (Ancien Régime)
    - Bail, pour neuf ans, par les gouverneurs à François Troisvalets, laboureur, à Brégy en Multien, de la ferme de l'Hôtel-Dieu, sise à Brégy, moyennant, par an, neuf muids de blé froment, mesure de Paris, et un porc gras, du prix de 4 l. t., le tout rendu à l'Hôtel-Dieu, et à charge, entre autres, d'héberger les bailleurs ou leurs représentants, quand ils passeront ou séjourneront à Brégy pour les affaires de l'Hôtel-Dieu, et de fournir la caution solidaire d'Adam du Berle, laboureur, à Sennevière en Multien., 20 juin 1554; MC/ET/XXXIII/59; fol. 152
      Ernest Coyecque, Recueil d'actes notariés relatifs à l'histoire de Paris et de ses environs au XVIe siècle [étude XXXIII], t. II, 1532-1555 [3002 actes], Paris, 1923, p. 569, notice n° 6558 (instrument de recherche imprimé dématérialisé dont la version intégrale est accessible en ligne par la rubrique 'Autres instruments de recherche', voir contexte dans le Plan d’orientation général - Notaires de Paris, guides thématiques du Minutier).
      bail; cautionnement; Brégy (Oise); Troisvalets, François; administrateur; agriculteur